【裁判字號】    97,裁,816
【裁判日期】    970124
【裁判案由】    地價稅
【裁判全文】
最  高  行  政  法  院  裁  定
                                     97年度裁字第00816號
上  訴  人  京華城股份有限公司
代  表  人  甲○○
被 上訴 人  臺北市稅捐稽徵處
代  表  人  乙○○
上列當事人間地價稅事件，上訴人對於中華民國96年8月16日臺
北高等行政法院95年度訴字第3843號判決，提起上訴，本院裁定
如下：
    主  文
上訴駁回。
上訴審訴訟費用由上訴人負擔。
    理  由
一、按對於高等行政法院判決之上訴，非以其違背法令為理由，
    不得為之，行政訴訟法第242條定有明文。依同法第243條第
    1項規定，判決不適用法規或適用不當者，為違背法令；而
    判決有同條第2項所列各款情形之一者，為當然違背法令。
    是當事人對於高等行政法院判決上訴，如依行政訴訟法第24
    3條第1項規定，以高等行政法院判決有不適用法規或適用不
    當為理由時，其上訴狀或理由書應有具體之指摘，並揭示該
    法規之條項或其內容；若係成文法以外之法則，應揭示該法
    則之旨趣；倘為司法院解釋或本院之判例，則應揭示該判解
    之字號或其內容。如以行政訴訟法第243條第2項所列各款情
    形為理由時，其上訴狀或理由書，應揭示合於該條項各款之
    事實。上訴狀或理由書如未依此項方法表明，或其所表明者
    與上開法條規定不合時，即難認為已對高等行政法院判決之
    違背法令有具體之指摘，其上訴自難認為合法。
二、本件上訴人對於高等行政法院判決上訴，係以：依土地稅減
    免規則第10條明示依有、無建築物以區別地價稅減免之程度
    ，財政部71年1月28日台財稅字第30562號及91年4月4日台財
    稅字第0910452296號函釋卻以「...以基地上有建築改良物
    為前提」，認定未經建築之一般空地，並無上開條項減免地
    價稅規定之適用。上開二函釋說明顯與土地稅減免規則第10
    條規定有矛盾之處，且以函釋意旨否定法條規定亦係違背法
    理。又上訴人於原審主張系爭土地面積有5007.76平方公尺
    為無償供公共使用與90年使字第0350號使用執照所載之法定
    空地面積4755.99平方公尺，二者面積尚有251.77平方公尺
    之差距，此251.77平方公尺是否有減免地價稅之優惠適用，
    原審未具備理由說明等語，為其理由。本院經核其上訴狀內
    容，無非就原審認定事實、取捨證據之職權行使事項，任加
    指摘，或就原審已論斷或駁斥其主張之理由，泛言判決理由
    不備及理由矛盾，而未具體表明合於不適用法規或適用不當
    ，或有行政訴訟法第243條第2項所列各款之情形，難認為已
    對原判決之違背法令有具體之指摘。依首揭說明，其上訴自
    不合法，應予駁回。
三、依行政訴訟法第249條第1項前段、第104條、民事訴訟法第
    95條、第78條，裁定如主文。
中    華    民    國    97    年    1     月    24    日
                    最高行政法院第二庭
                        審判長法官  高  啟  燦
                              法官  黃  本  仁
                              法官  黃  合  文
                              法官  廖  宏  明
                              法官  楊  惠  欽
以  上  正  本  證  明  與  原  本  無  異
中    華    民    國    97    年    1     月    25    日
                              書記官  邱  彰  德


司法院資訊處製作；財團法人民間司法改革基金會備份。
